# 新收入准则合同履约成本报表列示

提问人：wx_5d89cf29a0c0 时间：2019-09-24 16:45:10
陈版好，工程建设企业 EPC总承包合同应用产出法确定履约进度时，根据准则第二十九条，与合同有关的资产，采用与该资产相关的商品收入确认相同的基础进行摊销，计入当期损益。但在为履行合同发生的成本已经完整计量的前提下，可能会出现合同履约成本摊销成负数的情况。
例如：
甲建筑公司与乙公司签订了一项设计 + 施工（EC）合同，合同总价 1000万元，预计总成本 900 万元，工程期限 2 年，第 1 年甲公司完成了设计部分，实际发生设计成本 200 万元，施工部分未启动，双方签认的履约进度为 40%；第 2 年完成施工部分，实际发生施工成本 700 万元。假设该设计施工合同整体构成单项履约义务，甲公司采用产出法确定履约进度，不考虑其他相关因素。甲公司账务处理：1. 第 1 年，实际发生设计成本时借：合同履约成本 200 贷：应付职工薪酬等 2002. 第1 年末，履约进度为 40% 主营业务收入 =1000×40%=400 万元主营业务成本 =900×40%=360 万元借：合同结算—收入结转 400 贷：主营业务收入 400 借：主营业务成本 360 贷：合同履
约成本 3603. 第 2 年，实际发生施工成本时借：合同履约成本 700 贷：原材料、应付职工薪酬等 7004. 第
2 年末，工程完工借：合同结算—收入结转 600 贷：主营业务收入 600 若按上述账务处理，第 1 年末，合同履约成本
期末余额为-160万元（360-200），不满足合同履约成本的确认条件，由于与已完工部分相关的成本均已完整计量，也不存在需要暂估的成本。求助：
1. 上述处理合同履约成本出现了贷方余额，是否应该仅以发生额为限进行结转？（但是会出现每期毛利率不同的情况）；2. 履约成本贷方余额报表如何列示？

回答人：chenyiwei
建议谨慎使用产出法，特别是当产出法确定的履约进度明显超出投入法时。
关注是否存在与甲方串通舞弊等风险。考虑采用投入法更为合理，避免提前确认收入。

提问人：wx_5d89cf29a0c0 时间：2019-09-25 13:39:42
谢谢陈版，可是在实务过程中这个情况是实实在在会发生的，不知该如何处理，还请费心给予帮助

回答人：chenyiwei
建议谨慎评估 “双方签认的履约进度为 40%” 远高于按投入法确定的履约进度的原因，建议适当调减。